臺灣臺南地方法院民事裁定　　　　　　　94年度小上字第60號
上　訴　人　甲○○○○○○
被上訴人　　台南市政府
法定代理人　許添財
上列當事人間請求給付租金事件，上訴人對於中華民國九十三年
十二月二十八日本院新市簡易庭九十三年度新小字第九三四號第
一審判決提起上訴，本院裁定如下：
    主  文
上訴駁回。
第二審訴訟費用由上訴人負擔。
    理  由
一、按關於請求給付金錢或其他代替物或有價證券之訴訟，其標
    的金額或價額在新台幣十萬元以下者，適用小額程序；對於
    小額程序之第一審裁判之上訴或抗告，非以其違背法令為理
    由，不得為之；再上訴狀內應記載上訴理由，表明下列各款
    事項：一原判決所違背之法令及具體內容。二依訴訟資料可
    認為原判決有違背法令之具體事實，民事訴訟法第四百三十
    六條之八第一項、同條之二十四第二項、同條之二十五分別
    定有明文。又依同法第四百三十六條之三十二準用同法第四
    百六十八條、第四百六十九條第一款至第五款之規定，判決
    不適用法規或適用不當者，為違背法令，而判決有同法第四
    百六十九條第一款至第五款之各款事由者，為當然違背法令
    。是當事人對於小額程序之第一審判決提起上訴，如依民事
    訴訟法第四百六十八條規定，以第一審判決有不適用法規或
    適用法規不當為理由時，其上訴狀或理由書應有具體之指摘
    ，並揭示該法規之條項或其內容，若係成文法以外之法則，
    應揭示該法則之旨趣，倘為司法院解釋或最高法院之判例，
    則應揭示該判解之字號或其內容，如以民事訴訟法第四百六
    十九條第一款至第五款所列情形為理由時，其上訴狀或理由
    書，應揭示合於該條款之事實，上訴狀或理由書如未依此項
    方法表明，或其所表明者，顯與上開法條規定之情形不相合
    時，即難認為已對第一審判決之違背法令有具體之指摘，其
    上訴自難認為合法（最高法院七十一年台上字第三一四號判
    例意旨參照）。又上訴理由如僅引用原審判決時之攻擊防禦
    方法作為上訴理由，應認為未對原審判決有何具體之指摘，
    不得謂已合法表明上訴理由，其上訴均難認為合法。
二、本件上訴意旨略以：原判決以海安路臨時綜合商場之商戶（
    上訴人係其中之一）於向被上訴人陳情取得本件系爭土地興
    建過程中，關於臨時建照與臨時使用執照之取得均由第三人
    黃石紅居間協調，而認黃石紅為全體攤商之代理人，其代理
    權之效力及於上訴人，然黃石紅如有代理權，其本身即可與
    被上訴人簽立租賃契約，被上訴人又何必多此一舉，分別要
    求與五百五十七位商戶各別成立租約，再則，黃石紅所簽立
    之切結書，亦未言明其願繳租金，僅是言明一個月內督促各
    商戶出具個別切結書，難認黃石紅係商戶之代理人。又被上
    訴人係以其所提供之系爭土地每期得向攤商收取五百二十一
    萬七千四百十九元，由五百五十七位商戶平均分攤，惟商戶
    使用攤位面積分為六坪與十坪，使用面積大小不同，卻需支
    付相同租金，顯見兩造關於租金之數額，意思表示根本未有
    合致，而租金是租賃契約必要之點，難謂兩造租賃契約已成
    立。原判決僅以被上訴人提出之台灣省省有基地租金率調整
    方案為租金之依據，即謂兩造就租金已達成合意，判決即有
    違法等語。
三、查本件請求給付之訴訟標的金額為九萬三千六百七十元，在
    十萬元以下，揆諸前揭法律規定，應適用小額程序，合先敘
    明。次查本件上訴人對於小額訴訟之第一審判決，固於法定
    期間內提起上訴，然核其上訴理由狀所載，無非係指稱：第
    三人黃石紅無代理上訴人與被上訴人成立租賃契約之代理權
    ，且被上訴人係片面決定租金數額，兩造並未就租金數額為
    意思表示合致，是兩造間未成立租賃契約等語。惟兩造間就
    系爭文中四十五號土地存在租賃契約之法律關係乙節，業據
    原審綜合全卷證據資料後，於判決之事實及理由欄中述明其
    認定之憑據，上訴人所舉上開上訴理由，均係就原審取捨證
    據、認定事實之職權行使，指摘其為不當，並就原審已論斷
    者，泛言原審認定上訴人確有租用系爭土地之事實有所違誤
    ，而未具體指出原審判決有如何違背法令之情事，更未指明
    原審判決違背法令之條項或其內容，及依訴訟資料原審判決
    有何判決違背法令之具體事實，參諸首揭法律規定及說明，
    自不得謂已合法表明上訴理由，從而，本件上訴，顯難認為
    合法，應予駁回。
四、據上論結，本件上訴為不合法，依民事訴訟法第四百三十六
    條之三十二第二項、第四百四十四條第一項前段、第九十五
    條、第七十八條，裁定如主文。
中　　華　　民　　國　　94　　年　　5　　月　　31　　日
                  民事第一庭    審判長法　官　周素秋
                                      法　官　蔡雅惠
                                      法　官　林逸梅
以上正本係照原本作成
本裁定不得抗告
中　　華　　民　　國　　94　　年　 　6　　月　　1　　日
                                      書記官　簡鳳儀
